【裁判字號】    95,智,93
【裁判日期】    951031
【裁判案由】    侵權行為損害賠償
【裁判全文】
臺灣臺北地方法院民事判決                95年度智字第93號
原      告  甲○○○○○○○○.
            R）
                      2,RU.
                        RNA.
法定代理人  丙○○Danie.
訴訟代理人  謝天仁律師
            周憲文律師
            陳淑真律師
            謝樹藝律師
            吳佩玲律師
被      告  乙○○
上列當事人間侵權行為損害賠償事件，原告提起刑事附帶民事請
求，經本院刑事庭於中華民國95年7月13日以95年度附民字第92
號裁定移送前來，復經本院於中華民國95年10月30日言詞辯論終
結，判決如下：
    主     文
被告應賠償原告新台幣佰萬元及自民國九十五年八月六日起至
清償日止，按年息百分之五計算之利息。
被告應立即停止並不得再使用如附表所示之註冊商標於所指定之
商品。
被告應將如附件所示之內容以十四公分乘以五公分之版面登載於
中國時報全國版報頭下一天。
訴訟費用由被告負擔。
本判決第一項於原告以新台幣壹佰萬元供擔保後，得假執行。
    事實及理由
甲、程序方面：
一、本件被告，未於言詞辯論期日到場，核無民事訴訟法第386
    條各款所列情形，爰依原告之聲請，由其一造辯論而為判決
    。
二、原告起訴時原第三項聲明係為命刊載被告道歉啟事（見刑事
    附帶民事起訴狀），然因商標法第64條規定，商標權人僅得
    命侵害商標權者負擔費用，將侵害商標權情事之判決書內容
    全部或一部登載新聞紙，並無刊載道歉啟事之依據。故原告
    將此項聲明變更如主文第三項所示，核原告所為，係基於同
    一請求基礎事實所為聲明之變更，且不甚礙被告之防禦及訴
    訟之終結，與民事訴訟法第255條第1項第3、7款規定相符，
    自應准許。
三、原告起訴時原列法定代理人為廖志遠，嗣改由丙○○擔任，
    並經原告聲明承受訴訟，核與民事訴訟法第176條規定相符
    ，應予准許。
乙、實體方面：
一、原告起訴主張：原告係以設計製作標有LV等各種商標商品著
    稱，相關商品引領時尚流行，迄今達150年，並為精品界之
    領袖，原告擁有多種「Louis Vuitton」商標，並早已在世
    界各國取得商標註冊，其在我國境內亦已登記註冊並取得商
    標專用權。被告明知如附表所示之商標圖樣，係由原告，向
    經濟部中央標準局（現已改制為經濟部智慧財產局）登記註
    冊取得商標專用權之商標（相關註冊證號、指定使用之商品
    、商標專用期間均如附表所示），均仍在專用期間內，非經
    原告授權或同意，不得於同一商品使用相同或類似之商標圖
    樣，或明知為上開商品而仍為販賣、意圖販賣而陳列之行為
    。被告竟為圖謀轉售利益，於台北市○○街31之1號騎樓前
    ，以新台幣（下同）1,000元至3,000元不等之價格，陳列並
    販賣仿冒商品與不特定之顧客，嗣於民國94年3月11日為警
    於上開處所查獲共獲220件仿冒品，被告既有侵害原告商標
    權之行為，自應負擔損害賠償責任。被告所販售之仿冒品中
    售價最高為2,600元，如依據商標法第63條第1項第3款規定
    ，以1,500倍計算損害，原告得請求金額為390萬元，原告僅
    就其中300萬元部分請求，並得訴請被告應立即停止並不得
    再使用如附表所示之註冊商標於所指定之商品，及依據商標
    法第64條，請求被告應將如附件所示之內容以14公分乘以5
    公分之版面登載於中國時報全國版報頭下一天。並聲明：(一)
    如主文第1至3項所示；(二)第一項聲明願供擔保，請准宣告假
    執行。
二、被告方面：
    被告未於言詞辯論期日到場，亦未提出準備書狀作何聲明或
    陳述。
三、得心證之理由：
（一）按當事人對於他造主張之事實，於言詞辯論時不爭執者，
      視同自認。但因他項陳述可認為爭執者，不在此限。當事
      人對於他造主張之事實，已於相當時期受合法之通知，而
      於言詞辯論期日不到場，亦未提出準備書狀爭執者，準用
      第1項之規定。但不到場之當事人係依公示送達通知者，
      不在此限。民事訴訟法第280條第1、3項分別有明定。本
      件原告主張：被告有侵害其商標權之行為，經台北地檢署
      檢察官以94年度偵緝字第2281號提起公訴後，復經本院刑
      事庭以95年度易字第509號刑事判決「被告共同連續明知
      為未得商標權人同意，於同一商品使用相同之註冊商標之
      商品而販賣，處有期徒刑肆月，如易科罰金以佰元折算
      壹日。並將扣案之仿冒商標商品沒收。」之事實，業據本
      院調閱刑事偵審卷宗核閱屬實，被告非經公示送達已收受
      開庭通知及起訴狀繕本，其未於言詞辯論到場陳述意見或
      提出書狀爭執，依上開規定均視同自認，則原告之主張，
      自堪信為真實。
（二）復按商標權人對於侵害其商標權者，得請求損害賠償，並
      得請求排除其侵害；有侵害之虞者，得請求防止之。商標
      權人請求損害賠償時，得就查獲侵害商標權商品之零售單
      價500倍至1,500倍之金額。但所查獲商品超過1,500件時
      ，以其總價定賠償金額。商標法第61條、第63條第1項第3
      款分別定有明文。經查，本件所查獲被告侵害原告商標權
      之產品共計220件，其中單價最高者為2,600元，原告僅依
      據單價2,000元部分乘以1,500倍即300萬元，計算其損害
      ，自屬合法有據，並得訴請被告立即停止並不得在使用如
      附表所示之註冊商標於所指定之商品。
（三）末按，商標權人得請求由侵害商標權者負擔費用，將侵害
      商標權情事之判決書內容全部或一部登載新聞紙。商標法
      第64條定有明文。本件被告侵害原告之商標權，已如前述
      ，從而，原告訴請被告將本件判決之法院名稱、案號及判
      決主文第1、2項部分（即如附件所示之內容）以14公分乘
      以5公分之版面登載於中國時報全國版報頭下一天，為回
      復信用之必要方法，應予准許。
四、綜上所述，原告依據侵權行為之法律關係，訴請被告賠償
    300萬元及自起訴狀繕本送達翌日（即95年8月6日起）至清
    償日止按年息5％計算之利息，並立即停止且不得再使用如
    附表所示之註冊商標於所指定之商品，暨登載如附件所示之
    本件民事判決內容部分，為有理由，自應准許。
五、假執行之宣告：
    本判決第一項，原告陳明願供擔保，聲請宣告假執行，核無
    不合，爰酌定相當擔保金額准許之。
六、因本件事證已臻明確，兩造其餘主張陳述及所提之證據，經
    本院斟酌後，認與判決結果不生影響，均毋庸再予論述，附
    此敘明。
七、訴訟費用負擔之依據：依民事訴訟法第78條。
中    華    民    國    95    年    10    月    31    日
                  民事第四庭    法  官  黃柄縉
以上正本係照原本作成
如對本判決上訴，須於判決送達後20日內向本院提出上訴狀
中    華    民    國    95    年    10    月    31    日
                                書記官  楊湘雯
附件
臺灣臺北地方法院95年度智字第93號民事判決，判決主文如下：
一、被告乙○○應賠償原告甲○○○○○○○○○（LOUIS VUIT
TON MALLETIER）新台幣佰萬元及自民國九十五年八月八起至
清償日止，按年息百分之五計算之利息。二、被告乙○○應立即
停止並不得再使用如附表所示之註冊商標於所指定之商品。


司法院資訊處製作；財團法人民間司法改革基金會備份。
